臺灣高等法院臺中分院刑事判決　　　　　96年度上訴字第93號
上　訴　人
即　被　告　乙○○
　　　　　　　　　　現於臺灣台中監獄南投分監執行中
上列上訴人因違反毒品危害防制條例案件，不服臺灣南投地方法
院95年度訴字第757號中華民國95年11月17日第一審判決(起訴案
號：臺灣南投地方法院檢察署95年度毒偵字第1395號），提起上
訴，本院判決如下：
    主  文
原判決關於施用第二級毒品及定應執行刑部分，均撤銷。
乙○○施用第二級毒品，累犯，處有期徒刑肆月，如易科罰金，
以新臺幣壹仟元折算壹日。
    犯罪事實
一、乙○○於民國91年間，曾因施用毒品案件，經法院裁定送觀
    察、勒戒後，認有繼續施用毒品之傾向，再經法院裁定令入
    戒治處所施以強制戒治，嗣強制戒治屆滿 3月後，其成效經
    評定為合格，再經法院裁定停止戒治，所餘戒治期間，付保
    護管束，於92年7月4日保護管束期滿，執行完畢；其於93年
    12月30日，又因違反毒品危害防制條例案件，經臺灣南投地
    方法院判處有期徒刑11月確定，於95年5月2日執行完畢。詎
　  其仍未能戒絕毒癮，復基於施用第二級毒品甲基安非他命之
    犯意，於上開強制戒治執行完畢後5年內，又於95年8月29日
    下午6時許回溯4日內某時，在不詳處所，施用第二級毒品甲
    基安非他命（起訴書誤載為安非他命）1次。嗣為警於95年8
    月 29日下午5時35分許，在南投縣埔里鎮○○路媽祖廟前查
    獲。經警於同日下午 6時許，採集其尿液送驗結果呈甲基安
    非他命陽性反應，始知上情（其施用第一級毒品經原審判處
    有期徒刑9月之部分，業經撤回上訴而確定)。
二、案經南投縣政府警察局埔里分局報請臺灣南投地方法院檢察
    署檢察官偵查起訴。
    理  由
一、訊據被告乙○○矢口否認有施用第二級毒品甲基安非他命之
    犯行，辯稱：伊只有施用海洛因，未曾施用過甲基安非他命
    ，當天伊朋友有在施用甲基安非他命，伊可能是吸入二手煙
    ，致尿液中檢驗出甲基安非他命之陽性反應云云。惟查，上
    開犯罪事實 ，業據被告於原審坦承不諱（見原審卷第28頁）
    ，而其為警查獲時所採集之尿液，經送檢驗結果確呈甲基安
    非他命之陽性反應，亦有南投縣政府警察局埔里分局委託鑑
    驗尿液代號與真實姓名對照表及中山醫學大學附設醫院95年
    9月7日尿液檢驗報告附卷可稽（見偵查卷第9、50頁)。足見
    被告於原審之自白確與事實相符，堪以採信。被告雖以前詞
    置辯，惟被告之尿液檢驗結果，其甲基安非他命之含量高達
    702ng/ml，高於行政院衛生署所訂之檢驗閾值甚多，以空氣
    中所含之微量甲基安非他命，應不致有如此之尿液檢驗結果
    等情，亦有法務部調查局96年4月3日調科壹字第0962216079
    0號函附卷可佐（見本院卷第76頁)。足見被告上開所辯要屬
    事後卸責之詞，不足採信。又被告於91年間，曾因施用毒品
    案件，經法院裁定送觀察、勒戒後，認有繼續施用毒品之傾
    向，再經法院裁定令入戒治處所施以強制戒治，嗣強制戒治
    屆滿3月後，其成效經評定為合格 ，再經法院裁定停止戒治
    ，所餘戒治期間，付保護管束，於92年7月4日保護管束期滿
    ，執行完畢等情，有臺灣高等法院被告前案紀錄表存卷可參
    ，被告於上開強制戒治執行完畢後 ，5年內再犯本件施用毒
    品罪，自應依法論科。
二、查甲基安非他命屬毒品危害防制條例第 2條第2項第2款規定
    之第二級毒品。被告施用第二級毒品甲基安非他命之行為，
    係犯毒品危害防制條例第 10條第2項之施用第二級毒品罪。
    其於施用前後持有第二級毒品甲基安非他命之低度行為，應
    為施用之高度行為所吸收，不另論罪。被告於93年12月30日
    ，因違反毒品危害防制條例案件，經臺灣南投地方法院判處
    有期徒刑11月確定，於95年5月2日執行完畢。有上開前案紀
    錄表在卷可按，其於有期徒刑執行完畢後 5年內，故意再犯
    有期徒刑以上之本罪，為累犯，應依法加重其刑。原審以被
    告罪證明確，予以論罪科刑，固非無見，惟：(一)本案並無證
    據足以證明被告係於 95年8月29日下午2、3時許，在南投縣
    埔里鎮八城里某不詳友人處所，施用第二級毒品甲基安非他
    命 1次（被告於原審係自承於該時、地，因其朋友在房間施
    用甲基安非他命，其可能因此吸入二手煙，致尿液中檢驗出
    甲基安非他命之陽性反應，而非坦承：伊有於上開時、地，
    施用甲基安非他命）；(二)本件被告僅應依累犯之規定加重其
    刑，原審誤載應依累犯之規定「遞」加重其刑，以上均有未
    洽。被告上訴意旨猶執前詞指摘原判決不當，雖無理由，但
    原判決既有上述可議之處，自應由本院將原判決撤銷改判。
    爰審酌被告前因施用毒品，經觀察、勒戒及強制戒治執行完
    畢後，猶無視國家杜絕毒品之政策，又再施用第二級毒品，
    惟念其施用毒品所生危害僅戕害自身健康，犯後曾於原審坦
    承犯行等一切情狀，量處如主文所示之刑，並諭知易科罰金
    之折算標準，另檢察官雖具體請求本院就被告上開犯行判處
    有期徒刑 6月，惟本院認宣告如主文所示之刑，已足收懲處
    之效，併予敘明。
據上論結，應依刑事訴訟法第369條第1項前段、第364條、第299
條第1項前段，毒品危害防制條例第10條第2項，刑法第11條前段
、第47條1項、第41條第1項，判決如主文。
本案經檢察官甲○○到庭執行職務。
中　　華　　民　　國　　96　　年　　5 　　月　　31　　日
            刑事第十庭    審判長法　官　林　照　明
                                法　官　李　平　勳
                                法　官　蔡  名  曜
上列正本證明與原本無異。
不得上訴。
                                書記官　劉　恒  宏
中　　華　　民　　國　　96　　年　　6 　　月　　5　　 日
附錄本案所犯法條：
毒品危害防制條例第10條第2項
施用第二級毒品者，處3年以下有期徒刑。
